臺灣臺北地方法院刑事判決　　　　　　　　　　　　九十三年度簡上字第一一九號
　　上　訴　人　臺灣臺北地方法院檢察署檢察官
　　被　　　告　甲○○
右列被告因洗錢防制法案件，經檢察官聲請簡易判決處刑（九十二年度偵緝字第一八
五三號），本院認不宜以簡易判決處刑，改依通常程序審理，經訊問被告後，被告自
白犯罪，改以簡易判決處刑，本院於民國九十三年三月二十九日以九十三年度簡字第
七三二號判決後，檢察官不服提起上訴，本院管轄之第二審合議庭判決如左：
    主  文
上訴駁回。
    理  由
一、上訴意旨略以：被告甲○○申請郵局帳戶供石森使用，並將存摺、印章交予石森
    ，掩飾石森等人因常業詐欺犯罪所得之財物，與石森等人均共犯洗錢防制法第九
    條第一項之洗錢罪，彼等有犯意聯絡及行為分擔請依共同正犯論處。洗錢防制法
    第二條所稱之洗錢，並不以自己重大犯罪所得財物為限，亦包括他人重大犯罪所
    得之財物，依此規定可知，該法已將提供帳戶等掩飾他人犯罪所得財物之幫助行
    為正犯化，是被告提供帳戶、存摺及印章供石森等人洗錢之行為，既屬該法第二
    條第二款「掩飾他人重大犯罪所得財物」之犯罪構成要件行為，自非僅「幫助洗
    錢」而已，原審判決認為被告所犯為幫助犯，容有誤會等語。
二、按被告自白犯罪未為願受科刑之範圍或願意接受緩刑之宣告者，在審判中得向法
    院為之，檢察官亦得依被告之表示向法院求刑或請求為緩刑之宣告，刑事訴訟法
    第四百五十一條之一第三項定有明文；依刑事訴訟法第四百五十一條之一之請求
    所為科刑之判決，不得上訴，同法第四百五十五條之一第二項亦定有明文；第二
    審法院認為上訴有刑事訴訟法第三百六十二條前段上訴不合法律上之程式或法律
    上不應准許或其上訴權已經喪失者，應以判決駁回之，刑事訴訟法第三百六十七
    條前段有明文規定；上開規定為簡易程序所準用，同法第四百五十五條之一第二
    項揭諸甚明。
三、本院經查：被告甲○○於偵查中否認犯罪，經檢察官於民國九十二年十一月二十
    五日以九十二年度偵緝字第一八五三號像本院聲請簡易判決處刑，本院認為不宜
    以簡易判決處刑，而改依通常程序審理。嗣經被告於九十三年三月二十四日本院
    行準備程序訊問時自白犯罪，並向本院表示同意科刑有期徒刑四月，檢察官亦依
    被告之表示向本院求刑，經本院認為宜以簡易判決處刑，遂依檢察官之請求，於
    九十三年三月二十九日逕以本院九十三年度簡字第七三二號刑事簡易判決判處被
    告有期徒刑四月，並諭知易科罰金之折算標準，有被告於本院行準備程序時之筆
    錄及刑事簡易判決附卷可參（見本院九十三年度訴字第一三四號卷第三十一頁、
    九十三年度簡上字第一一九號卷第六頁）。從而，檢察官既已依被告之願受科刑
    表示向本院聲請簡易判決處刑，本院亦已依被告及檢察官之請求為科刑判決，揆
    諸前揭刑事訴訟法第四百五十五條之一第二項之規定，檢察官及被告均不得上訴
    ，至原審判決書事實及理由欄第四段誤載為：「如不服本判決，得自收受送達之
    日起十日內，向本院提起上訴」，然此項文字誤載對該判決係不得提起上訴之本
    質及效力均不生影響，是本件檢察官之上訴不合法律上之程式，爰不經言詞辯論
    ，逕以判決駁回之。
據上論斷，應依刑事訴訟法第四百五十五條之一第三項、第三百六十七條前段、第三
百七十二條，判決如主文。
中　　　華　　　民　　　國　　　九十三　　　年　　　七　　　月　　六　　日
                                      臺灣臺北地方法院刑事第十庭
                                            審判長  法　官　廖紋妤
                                                    法  官　蔡世祺
                                                    法  官　劉煌基
右正本證明與原本無異。
不得上訴。
　　　　　                                          書記官　林妙穗
中　　　華　　　民　　　國　　　九十三　　　年　　　七　　　月　　六　　日
